臺灣高雄地方法院刑事判決　　　　　　　94年度訴字第2207號
公　訴　人　臺灣高雄地方法院檢察署檢察官
被　　　告　甲○○
上列被告因毒品危害防制條例案件，經檢察官提起公訴（94年度
毒偵字第4238號），本院準備程序進行中，被告就被訴事實為有
罪之陳述，經告知簡式審判程序之旨，並聽取當事人之意見後，
認宜以獨任進行簡式審判程序，而裁定進行簡式審判程序審理，
判決如下：
    主  文
甲○○連續施用第一級毒品，累犯，處有期徒刑拾月，扣案殘留
海洛因之注射針筒壹支沒收銷燬之。
    事  實
一、甲○○前因施用毒品之案件，經依本院以88年度毒聲字第25
    42號裁定送觀察、勒戒後，認無繼續施用毒品之傾向，由台
    灣高雄檢察署檢察官於民國88年4 月28日，以88年度偵字第
　　3729號為不起訴處分確定，復因施用毒品案件，經本院以89
    年度毒聲字第3 號裁定送觀察、勒戒後，認有繼續施用毒品
    之傾向，再經本院以89年度毒聲字第860 號裁定令入戒治處
    施以強制戒治，於戒治期間表現良好，經本院以89年度毒聲
    字第8028號裁定停止戒治，所餘戒治期間付保護管束，於90
    年1 月27日保護管束期滿視為強制戒治執行完畢，且其施用
    毒品犯行，經臺灣高等法院高雄分院於89年6 月27日，以89
    年度上訴字第718 號判處有期徒刑10月確定，再因施用毒品
    案件，經本院於90年5 月18日，以90年度易字第1453號判處
    有期徒刑5 月確定，其所犯上開二罪接續執行，於90年2 月
    12日入監執行，於91年9 月6 日縮短刑期假釋出監，於91年
    10月1 日假釋付保護管束期滿，未執行之刑以已執行完畢論
    。詎仍不知悔改，明知海洛因業經公告列為毒品危害防治條
    例第2 條第2 項第1 款之第一級毒品，不得持有、施用，於
    上開強制戒治執行完畢釋放後五年內，基於施用第一級毒品
    海洛因之概括犯意，於94年1 月初某日起至同年4 月22日下
    午7 、8 時止，在高雄縣大樹鄉○○村○○路96號住處，以
    每日施用1 次之頻率，以將海洛因粉末摻水，再以靜脈注射
    之方式，施用第一級毒品海洛因數次。嗣為警於同年4 月24
    日下午9 時許，在屏東縣屏東市○○路查獲，並扣得殘留海
    洛因之注射針筒1 支。
二、案經屏東縣警察局屏東分局報請台灣屏東地方法院檢察署檢
    察官呈請台灣高等法院高雄分院檢察署檢察長核轉台灣高雄
    地方法院檢察署檢察官偵查起訴。
    理  由
一、本件被告所犯為死刑、無期徒刑、最輕本刑為3 年以上有期
    徒刑以外之罪，其於準備程序進行中，就被訴事實為有罪之
    陳述，經告知簡式審判程序之旨，並聽取當事人之意見後，
    本院認宜以獨任進行簡式審判程序，而裁定進行簡式審判程
    序審理，合先敘明。
二、上揭事實，業據被告甲○○於本院審理中自白不諱，且其為
    警查獲時所採取之尿液，經送請台灣檢驗科技股份有限公司
    檢驗結果，呈嗎啡陽性反應，有該公司94年5 月10日編號KＺ
    000000000000號濫用藥物尿液檢驗報告、警製姓名代碼對照
    表各1 紙附卷可按，又扣案注射針筒1 支經送高雄醫學大學
    附設中和紀念醫院鑑定結果，亦呈海洛因陽性反應，此分別
    有該醫院94年7 月12日編號9407-60 號檢驗報告各1 紙附卷
    可佐。參諸醫學臨床實驗及根據英國藥學會出版之文獻
    Isolation and Indentifica- tion of Drugs乙書第293 頁
    載：海洛因經注射入人體後，在體內迅速水解成
    6-Monoacety I morphine，再緩緩繼續水解成嗎啡，然後再
    循嗎啡之代謝方式排出，同書第431 頁至第432 頁並載有：
    嗎啡經注射入人體後，約50％以上於8 小時內自尿中排出，
    至24小時排出約90％，但48小時後仍有微量可檢出等語。此
    外，按通常健康成人一次注射嗎啡15公絲，而以現行採用蟻
    醛酸試液及鉬鋑銨酸試液檢檢驗其尿液時，注射後8 小時內
    所排尿液易於檢出；8 小時至24小時，視其取尿時間及尿量
    多寡，可能檢出；至24小時以後所排之尿液，用上述方法已
    難檢出，亦據行政院衛生署藥物食品檢驗局73年11月30日（
    73）藥檢壹字第030221號函釋明確，是依上開說明，佐以被
    告前揭尿液檢驗成績書，足徵被告前開施用第一級毒品海洛
    因之自白核與事實相符，堪可採為論罪科刑之依據。又被告
    前因施用毒品案件，經依本院以88年度毒聲字第2542號裁定
    送觀察、勒戒後，認無繼續施用毒品之傾向，由台灣高雄檢
    察署檢察官於88年4 月28日，以88年度偵字第3729號為不起
    訴處分確定，復因施用毒品案件，經本院以89年度毒聲字第
    3 號裁定送觀察、勒戒後，認有繼續施用毒品之傾向，再經
    本院以89年度毒聲字第860 號裁定令入戒治處施以強制戒治
    ，於戒治期間表現良好，經本院以89年度毒聲字第8028號裁
    定停止戒治，所餘戒治期間付保護管束，於90年1 月27日保
    護管束期滿視為強制戒治執行完畢之事實，有台灣高等法院
    被告全國前案紀錄表及台灣高雄地方法院檢察署刑案資料查
    註紀錄表、前開不起訴處分書各一紙附卷可按，其於前開執
    行完畢釋放後，5 年內再犯本件施用毒品罪，事證明確，應
    予依法論科。
三、核被告所為，係犯毒品危害防治條例第10條第1 項之施用第
    一級毒品罪。被告先後多次施用第一級毒品海洛因之犯行，
    時間緊接，方法相同，觸犯構成要件相同之罪名，顯係基於
    概括犯意反覆為之，為連續犯，應依刑法第56條之規定，論
    以一罪，並加重其刑。末查被告前因施用毒品犯行，經臺灣
    高等法院高雄分院於89年6 月27日，以89年度上訴字第718
    號判處有期徒刑10月確定，再因施用毒品案件，經本院於90
    年5 月18日，以90年度易字第1453號判處有期徒刑5 月確定
    ，其所犯上開二罪接續執行，於90年2 月12日入監執行，於
    91年9 月6 日縮短刑期假釋出監，於91年10月1 日假釋付保
    護管束期滿，未執行之刑以已執行完畢論等情，有台灣高等
    法院被告全國前案紀錄表、台灣高雄地方法院檢察署刑案資
    料查註紀錄表各一紙在卷可按，其於5 年之內再犯本件最重
    本刑為有期徒刑以上之罪，為累犯，應依刑法第47條之規定
    ，加重其刑，並依法遞加之。爰審酌被告前有施用毒品之不
    良素行，歷經觀察、勒戒及戒治程序後，仍未能徹底戒絕毒
    品，且屢經查獲，隨即再犯，顯見意志不堅，且有失政府制
    定毒品危害防制條例之立法美意，本不宜寬貸，惟念其施用
    毒品乃自戕一己之身體健康，尚未害及他人，且犯後尚知能
    坦承犯行等一切情狀，量處如主文所示之刑。至扣案注射針
    筒1 支經送高雄醫學大學附設中和紀念醫院鑑定結果，亦呈
    海洛因陽性反應，已如前述，因與第一級毒品海洛因無從析
    離，應整體視同第一級毒品海洛因，係違禁物，不問屬犯人
    所有與否，爰均依毒品危害防制條例第18條第1 項前段之規
    定，併予宣告沒收銷燬之。
據上論斷，應依刑事訴訟法第273 條之1 第1 項、第299 條第1
項前段，毒品危害防制條例第10條第1 項、第18條第1 項前段，
刑法第11條、第56條、第47條，判決如主文。
本案經檢察官李廷輝到庭執行職務。
中　　華　　民　　國　　94　　年　　7 　　月　　29　　日
       鳳山刑事第二庭      法　官  胡宜如
以上正本證明與原本無異。
如不服本判決，應於判決送達後10日內，向本院提出上訴狀。
                           書記官  廖美玲
中　　華　　民　　國　　94　　年　　7 　　月　　29　　日
附錄法條：
毒品危害防制條例第10條施用第一級毒品者，處6 月以上5 年以
下有期徒刑。
施用第二級毒品者，處 3 年以下有期徒刑。
